# 阶梯式佣金

提问人：Ryan_q 时间：2022-10-27 08:31:47
@chenyiwei，陈版主，
有一疑问，公司有如下激励政策：
公司销售课程卡，若销售量 100 万以下，每张卡为 100 元分成。
若销售量达到 100 万以上，全量的卡每张卡再加 50 元奖励即 150 元分成。
问：
1 、上述目标是的分成是否属于合同取得成本（我个人认为符合定义）
2 、很多时候这个目标需要时间的推进才能知道是否能达到销售目标，所以在处理上：
a、初始确认合同取得成本时预估改目标达成率，计提合同取得成本
b、由于目标很难预估，在初始确认时仍以 100 元确认合同取得成本，未来确认发生 50 元时一次性损益？
上述问题，望陈版主指导!

回答人：chenyiwei
1 、如果本企业是课程卡的发行方和日后课程服务的提供者，委托外部机构（或本企业销售人员）推销课程卡，并按推销成功情况支付佣金的，则给予销售机构或人员的推销佣金属于合同取得成本。如果卡的有效期超过一年，预计需在超过一年的期限内结转收入的。则可以将合同取得成本予以递延，后续随着收入确认进度逐步结转销售费用；反之应一次性计入销售费用。
2 、对于阶梯式佣金的计量，应以合理估计为前提，并遵循谨慎性原则。根据以往课程卡的销售业绩（包括同类或类似企业的销售情况），合理估计最终可实现销售的课程卡数量，据此合理估计每一张课程卡的推销佣金平均成本。建议尽量避免因估计的销量偏低导致最终将大额费用一次性计入当期销售费用的情况。
3 、阶梯佣金的平均单位成本的估计属于会计估计，需定期复核调整。